臺灣高雄地方法院行政訴訟判決
110年度交字第393號
原      告  許惠美  

被      告  高雄市政府交通局

代  表  人  張淑娟  
上列當事人間交通裁決事件，原告不服被告民國110年8月27日高
市交裁字第32-L00000000號裁決，提起行政訴訟，本院判決如下
：
    主  文
原告之訴駁回。
訴訟費用新臺幣參佰元由原告負擔。
    事實及理由
一、程序事項：本件為交通裁決事件，依兩造所述各節及卷內資
    料所示，本件事證已臻明確，本院認無經言詞辯論之必要，
    爰依行政訴訟法第237條之7之規定，不經言詞辯論而為判決
    。
二、事實概要：原告於民國110年4月6日10時30分許駕駛其所有
    車牌號碼000-0000號自用小客車（下稱系爭車輛），在嘉義
    縣東石鄉台61線快速道路265.2公里處（南往北），因有「
    汽車行駛快速公路速度超過規定最高速限（20公里以上未滿
    40公里）」之違規行為，經嘉義縣警察局朴子分局（下稱舉
    發機關）員警填掣嘉縣警交字第L00000000號舉發違反道路
    交通管理事件通知單（下稱舉發通知單）逕行舉發。嗣原告
    於應到案日期前之110年7月13日向被告陳述不服，經被告函
    詢舉發機關後，認原告確有上揭違規行為，乃依行為時（下
    同）道路交通管理處罰條例（下稱處罰條例）第33條第1項
    第1款、第63條第1項第1款規定，於110年8月27日開立高市
    交裁字第32-L00000000號裁決書（下稱原處分），裁處原告
    「罰鍰新臺幣（下同）3,500元，並記違規點數1點」。原告
    不服，遂提起行政訴訟。
三、原告主張：因系爭車輛老舊，車速不可能達到110公里，然
    採證照片卻顯示車速為111公里，故舉發員警使用之測速儀
    器應非經檢驗合格，舉發程序有瑕疵等語。並聲明：原處分
    撤銷。
四、被告則以：查本件舉發員警採證使用之雷達測速儀檢定證明
    ，係依規定送請經濟部標準檢驗局委託財團法人台灣商品檢
    測驗證中心檢驗合格領有合格證書（規格：200Hz照相式、
    器號：TC008162、檢定合格單號碼：M0GB0000000、檢定日
    期：109年08月06日、有效期限：110年08月31日）等情，有
    財團法人台灣商品檢測驗證中心109年08月06日雷射測速儀
    檢定合格證書影本存卷足憑。復觀諸採證照片上清晰可見系
    爭車輛之車號000-0000，且明確標示：日期：2021/04/06、
    時間：10:43:19、速限：90kmh、車速：111kmh、序號：TC0
    08162、合格證號：M0GB0000000等數據，足徵原告駕駛系爭
    車輛於上揭時間，行駛系爭路段時，該測速照相儀器確仍在
    合格期限內，且該雷達測速儀之準確性及正確性應值得信賴
    。是原告於前揭時間、地點確有「汽車行駛快速公路速度超
    過規定之最高速限（20公里以上未滿40公里）」之違規行為
    ，被告據以裁處，洵無不合等語，資為抗辯。並聲明：原告
    之訴駁回。
五、本院之判斷：
  ㈠按「（第1項）汽車駕駛人之行為有下列情形之一，當場不能
    或不宜攔截製單舉發者，得逕行舉發：7、經以科學儀器取
    得證據資料證明其行為違規。（第2項）前項第7款之科學儀
    器應採固定式，並定期於網站公布其設置地點。但汽車駕駛
    人之行為屬下列情形之一者，不在此限：9、行車速度超過
    規定之最高速限或低於規定之最低速限。（第3項）對於前
    項第9款之違規行為，採用固定或非固定式科學儀器取得證
    據資料證明者，於一般道路應於100公尺至300公尺間明顯標
    示之；其定點當場攔截製單舉發者，亦同。」、「汽車行駛
    於高速公路、快速公路或設站管制之道路，不遵使用限制、
    禁止、行車管制及管理事項之管制規則而有下列行為者，處
    汽車駕駛人3,000元以上6,000元以下罰鍰：1、行車速度超
    過規定之最高速限或低於規定之最低速限。」、「汽車駕駛
    人有下列各款所列條款之一者，除依原條款處罰鍰外，並予
    記點：1、有第33條第1項…情形之一者，各記違規點數1點。
    」處罰條例第7條之2第1項第7款、第2項第9款、第3項、第3
    3條第1項第1款、第63條第1項第1款定有明文。
  ㈡經查，原告有事實概要欄所載之交通違規行為一節，有被告
    提出之嘉義縣警察局朴子分局110年10月6日嘉朴警五字第11
    00019238號函、110年7月19日嘉朴警五字第1100014007號函
    、採證相片、警52位置示意圖及雷達測速儀檢定合格證書等
    附卷可稽。故原告之違規事實，洵堪認定。
  ㈢原告雖主張因系爭車輛老舊，車速不可能達到110公里，然採
    證照片卻顯示車速為111公里，故舉發員警使用之測速儀器
    應非經檢驗合格，舉發程序有瑕疵云云。惟查，觀諸採證照
    片，其上明確標示：「日期：2021/04/06」、「時間：10:4
    3:19」、「地點：嘉義縣東石鄉台61線265.2K南往北」、「
    速限：90km/h」、「車速：111km/h（APP車頭）」、「序號
    ：TC008162」、「合格證號：M0GB0000000」等數據，而該
    照片中僅有一輛車牌為000-0000之車輛，自無誤認系爭車輛
    之虞；而本件舉發員警所使用之雷射測速儀，係依規定送請
    經濟部標準檢驗局委託財團法人台灣商品檢測驗證中心檢驗
    合格領有合格證書（規格：200Hz照相式、器號：TC008162
    、檢定合格單號碼：M0GB0000000、檢定日期：109年08月06
    日、有效期限：110年08月31日）等情，有財團法人台灣商
    品檢測驗證中心109年08月06日雷射測速儀檢定合格證書影
    本存卷足憑，足徵本件違規時間（110年4月6日）當時，該
    測速照相儀器確仍在合格期限內，且該雷射測速儀之準確性
    及正確性應值得信賴，依度量衡法第5條、度量衡器檢定檢
    查辦法第3條第1項第6款之規定，與大眾有關之公務檢測儀
    器，既經由國家專責機關檢定合格後加以使用，並定期檢測
    ，自有公信力，應值信賴。故本件舉發員警所為之舉發程序
    並無違誤。是以，原告上開主張，不足採信。
  ㈣綜上所述，原告於上述時、地駕駛系爭車輛確實有「汽車行
    駛快速公路速度超過規定之最高速限（20公里以上未滿40公
    里）」之違規行為，被告依處罰條例第33條第1項第1款、第
    63條第1項第1款規定，以原處分裁處原告「罰鍰3,500元，
    並記違規點數1點」，於法有據。原告訴請撤銷，為無理由
    ，應予駁回。
六、本件判決基礎已臻明確，兩造其餘攻防方法及訴訟資料經本
    院斟酌後，核與判決結果不生影響，不另一一論述，併此敘
    明。
七、本件第一審裁判費為300元，應由原告負擔，爰確定第一審
    訴訟費用額如主文第2項所示。
據上論結，本件原告之訴為無理由，依行政訴訟法第237條之7、
第237條之8第1項、第237條之9第1項、第236條、第98條第1項本
文，判決如主文。
中　　華　　民　　國　　111 　年　　6 　　月　　28　　日
　　　　　　　　　行政訴訟庭　法　官　吳文婷
上為正本係照原本作成。　　　　　　　　　
如不服本判決，應於判決送達後20日內，向本院提出上訴狀並表
明上訴理由（原判決所違背之法令及其具體內容或依訴訟資料可
認為原判決有違背法令之具體事實），其未載明上訴理由者，應
於提出上訴後20日內向本院補提理由書（上訴狀及上訴理由書均
須按他造人數附繕本，如未按期補提上訴理由書，則逕予駁回上
訴），並應繳納上訴裁判費新臺幣750元。
中　　華　　民　　國　　111 　年　　6 　　月　　28　　日
                              書記官  洪嘉慧